Inventaris van het archief van het Ministerie van Binnenlandse Zaken: Afdeling Algemeen Secretariaat en Comptabiliteit, (1908) 1914-1950
Nationaal Archief, Den Haag
Ministerie van Binnenlandse Zaken: Afdeling Algemeen Secretariaat en Comptabiliteit (ASC)
BiZa / Alg. Secretariaat en Comptabiliteit
1908-1950
merendeel 1914-1950
B24094
19.90 meter; 762 inventarisnummers.
Normale geschreven, getypte en gedrukte documenten, geen bijzondere handschriften.
Nationaal Archief, Den Haag
Ministerie van Binnenlandse Zaken en Landbouw / Afdeling Algemeen Secretariaat en Comptabiliteit
Ministerie van Binnenlandse Zaken / Afdeling Algemeen Secretariaat en Comptabiliteit
Het geschoonde archief is geheel geordend op onderwerp. Het rubriekenschema geeft een goed overzicht van de taken: organisatie van het departement; financiële voorschriften en controle; personeel; betalingen ten behoeve van de opvang van vluchtelingen en krijgsgevangenen tijdens de Eerste Wereldoorlog; toezicht op de Algemene Landsdrukkerij en (vanaf 1933) op de PTT en de Rijkspostspaarbank. Een serie personeelsdossiers van het hoger personeel, uit de jaren 1914-1966, is ondergebracht in een apart bestand (Inventaris 2.04.53.19)
Archiefvorming
Geschiedenis van de archiefvormer
Op 1 januari 1914 werd bij het Ministerie van Binnenlandse Zaken de afdeling Algemeen Secretariaat en Comptabiliteit (A.S.C.) ingesteld. Het takenpakket werd samengesteld uit de taken van de per die datum opgeheven afdelingen Algemene Zaken en Comptabiliteit (A.Z.C.) en Generaal Secretariaat
Beschikking van Minister van Binnenlandse Zaken d.d. 31 december 1913, no. 316 Kabinet.
. De taken van de afdeling Algemeen Secretariaat en Comptabiliteit waren in 1914
Staatsalmanak voor het Koninkrijk der Nederlanden 1915, no. 153.
ontvangst der ingekomen stukken en verzending naar de afdelingen
kopie en verzending der uitgaande stukken
behandeling van geheime stukken
geheim archief
algemeen register van de uitgaande stukken
repertoire
invordering van registratie-, zegel- en legesgelden
archief en bibliotheek van het departement
regeling van de dienst der boden
begroting der uitgaven van het departement en de Algemene Landsdrukkerij
toezicht op en administratie over de Algemene Landsdrukkerij
jaarlijkse rekeningen en verslagen wegens de staatsuitgaven
medewerking met de andere afdelingen bij de behandeling van zaken van geldelijke of comptabele aard
onderzoek van de vorderingen ten laste van genoemde begrotingen
aanvragen tot betaling van die vorderingen
betaalbaarstelling van tractementen, toelagen, wachtgelden, subsidies, enz.
boekhouding
verantwoording van verschillende ontvangsten
kortingen ten behoeve van schuldeisers
verkrijgbaarstelling voor het publiek van stukken, vanwege het departement gedrukt
gratificatiën
verzoeken om plaatsing
zaken welke tot geen der andere afdelingen behoren.
Een van de taken van A.S.C. was het beleid van en het toezicht op de Algemene Landsdrukkerij (A.L.). Bij de A.L. werd een afzonderlijke administratie gevoerd door de Dienst van de Nederlandse Staatscourant, de Handelingen der Staten-Generaal en het Staatsblad. De directeur van de A.L. was ook directeur van de Dienst van de Nederlandse Staatscourant enz. Bij de opneming per 1 januari 1915 van de A.L. onder de staatsbedrijven
Wet van 21 december 1914, Staatsblad 579-1914.
werd een Commissie van Toezicht benoemd
Koninklijk Besluit d.d. 22 oktober 1914, Staatsblad 503-1914.
. Aan deze commissie werd opgedragen het toezicht op het zakelijk en financieel beheer. Dit toezicht strekte zich ook uit tot de Dienst van de Nederlandse Staatscourant enz. Per 1 september 1931 werd de uitgifte van Rijkspublicaties geconcentreerd bij de Dienst van de Nederlandse Staatscourant, waaraan de zogenaamde Rijksuitgeverij haar bestaan heeft te danken. Deze Dienst werd belast met de verkoop van publicaties die door de verschillende ministeries en rijksdiensten werden uitgegeven en in een door die instantie, in overleg met de Dienst, te bepalen oplage in debiet werden gegeven
Inventarisnummers 577, 609
. Per 1 september 1947 werden het Staatsbedrijf der Algemene Landsdrukkerij en de Dienst van de Nederlandse Staatscourant samengevoegd tot het Staatsdrukkerij- en Uitgeverijbedrijf
Koninklijk Besluit van 13 augustus 1947, no. 26, Nederlandse Staatscourant 167-1947
.
Met ingang van het dienstjaar 1922 werd het Staatsbosbeheer aangewezen als staatsbedrijf
Wet van 19 maart 1921, Staatsblad 619-1921
. Bij de opheffing van het Ministerie van Landbouw, Nijverheid en Handel per 1 januari 1923 kwam onder andere het Staatsbosbedrijf onder de competentie van het Departement van Binnenlandse Zaken en Landbouw
Koninklijk Besluit van 24 november 1922, Staatsblad 606-1922; wet van 22 december 1922, Staatsblad 715-1922; koninklijk besluit van 27 december 1922, Staatsblad 735-1922
. De afdeling A.S.C. werd op dat moment verantwoordelijk voor de begroting van dit bedrijf. De aanwijzing van het Staatsbosbeheer tot staatsbedrijf verviel weer met ingang van het dienstjaar 1926
Wet van 23 juni 1925, Staatblad 237-1925
.
Bij de instelling van het Ministerie van Sociale Zaken in 1933 werd aan het Departement van Binnenlandse Zaken onder meer de zorg voor het Staatsbedrijf der Posterijen, Telegrafie en Telefonie (P.T.T.) en de zorg voor de Rijkspostspaarbank (R.P.S.) opgedragen
Koninklijk besluit van 8 juni 1933, Staatsblad 311-1933; wet van 25 oktober 1933, Staatsblad 533-1933; inventarisnummer 175
. Deze taak werd bij de afdeling A.S.C. ondergebracht. Per 22 december 1942 werd het bedrijf van de R.P.S. als afzonderlijke tak van dienst door de P.T.T. uitgeoefend, nadat al per 1 juni 1941 de R.P.S. onder de leiding van de P.T.T. was gesteld
Inventarisnummer 720
. Op 2 juli 1946 werd de zorg voor de belangen van de Nederlandse binnenlandse radio-omroep, de radio-omroep voor de overzeese gebiedsdelen en de Wereldomroep, behalve voor zover betreft de aanleg en de exploitatie van de hiertoe benodigde zendinrichtingen, overgedragen aan het Ministerie van Onderwijs, Kunsten en Wetenschappen
Koninklijk besluit van 2 juli 1946, Staatsblad G 167-1946
. De zorg voor de P.T.T. is op 3 juli 1946 uiteindelijk overgegaan naar het Departement van Verkeer
Koninklijk besluit van 18 juli 1946, Staatsblad G 186-1946
. De in Londen opgerichte Rijksspaardienst, die tot doel had Nederlanders buiten vijandelijk of bezet gebied bij een Nederlandse instelling te kunnen laten beleggen, is uiteindelijk ook overgegaan naar het Ministerie van Verkeer. Op dat moment was de Rijksspaardienst al in liquidatie
Inventarisnummer 722
.
Op grond van het Vreemdelingenreglement 1918 viel de verantwoordelijkheid voor vluchtelingen onder de ministeries van Justitie, van Binnenlandse Zaken en van Oorlog
Koninklijk besluit van 24 juli 1918, Staatsblad 470-1918
. Alle financiële en personele aangelegenheden met betrekking tot de vluchtelingenzorg vielen onder de afdeling A.S.C. Deze taak werd van 1938 tot en met oktober 1942 grotendeels uitgevoerd door een apart bureau A.S.C./Vluchtelingen
Het archief van het Bureau A.S.C./Vluchtelingen staat beschreven in de Inventaris van de archieven van organen ressorterende onder het Ministerie van Binnenlandse Zaken en belast met de zorg voor de vluchtelingen uit Duitsland, 1938-1942, CAS-inventaris nr. 28, Winschoten, 1986
.
Begin maart 1943 verhuisde het grootste deel van het Departement van Binnenlandse Zaken naar Apeldoorn
Vermaas, R., Ministerie zonder minister, p.30
. In Den Haag bleef een kleine staf, waaronder de Secretaris-Generaal, achter. In 1945 werd ingesteld de afdeling "Den Haag", met als werkgebied de provincies Utrecht, Noord-Holland en Zuid-Holland
Inventarisnummer 183
. In 1945 kwam het departement weer terug naar Den Haag.
In 1943 bleek de afdeling A.S.C. onderverdeeld te zijn in de bureaus Verificatie, Tractementen, Boekhouding en Expeditie en Secretarie en Archief. In 1945 was de onderverdeling als volgt: Algemeen Secretariaat, Bureau Verificatie, Bureau Tractementen, Bureau Boekhouding, Bureau Registratuur, Expeditie en Secretarie, en Archief. In 1947 werd het Bureau Tractementen: Bureau Personeel en Salarissen en in 1948 het Bureau Registratuur: Bureau Documentatie en Registratuur
Zie hiervoor Bestuursalmanak voor het bezette Nederlandsche gebied en Staatsalmanak voor het Koninkrijk der Nederlanden
.
8 Maart 1950 was de laatste dag waarop de naam A.S.C. gebruikt werd.
De afdeling werd op 9 maart 1950 voortgezet onder de naam Comptabiliteit en Algemene Zaken (C.A.Z.)
Vastgesteld aan de hand van archiefbescheiden van de afdelingen A.S.C. en C.A.Z.
Personeel van de afdeling A.S.C., gebaseerd op gegevens uit de Staatsalmanak voor het Koninkrijk der Nederlanden en uit de Bestuursalmanak voor het bezette Nederlandsche gebied.
P.J. van Acker adjunct-commies, 1918-1921
commies, 1922-1929
hoofdcommies, 1930-1935
hoofdcommies, persoonlijke rang van referendaris, 1936-1942
referendaris, 1943-1945
referendaris, plv. chef der afdeling, 1946-1950
J. Akse commies, 1949-1950
W. Akse commies, 1949-1950
J.J. Arts commies, 1945-1950
P.C. Baerents adjunct-commies, 1914-1918
H.C. Beekman adjunct-commies, 1921-1927
commies, 1928-1940
A. Belinfante jr. administrateur, chef der afdeling, 1914
R. Blom adjunct-commies, 1948-1950
M.C.P. Bolijn adjunct-commies, 1928-1932
A.P. Bomas hoofdcommies, 1948-1950
A. Bomhof commies, 1948-1950
J. van der Boom adjunct-commies, 1914-1916
commies, 1917-1918
H.F. Broekhuizen adjunct-commies, 1946-1947
commies, 1948-1950
J.C. Brons hoofdcommies, 1914-1915
referendaris, chef der afdeling, 1916-1918
E. Canneman commies, 1914-1916
hoofdcommies, 1917-1918
H.A. Crebas adjunct-commies, 1945-1947
H. van Diepen adjunct-commies, 1914-1918
commies, 1919-1934
J.D.H. Dillewijn adjunct-commies, 1948-1950
S.C. van Donkelaar adjunct-commies, 1948-1950
J.A. Duyser adjunct-commies, 1947-1950
L.J. van Dijk referendaris, 1945-1947
J.C. Eelvelt hoofdcommies, 1923-1931
J.M. Erdman adjunct-commies, 1914-1915
commies, 1916-1918
A.J. Eyckelhof adjunct-commies, 1914-1918
commies, 1919-1922
hoofdcommies, 1923-1931
W.C. Eyckelhof adjunct-commies, 1916-1919
commies, 1920-1933
H.J. Eykman adjunct-commies, 1945-1950
L.L. Franx adjunct-commies, 1914-1918
commies, 1919-1922
hoofdcommies, 1923-1931
referendaris, 1932-1933
referendaris, chef der afdeling, 1934-1943
administrateur-titulair, chef der afdeling, 1945-1946
M. van der Gaag adjunct-commies, 1935-1940
commies, 1941-1948
P.S.A. Goedbloed adjunct-commies, 1914-1917
commies, 1918
P.J. Goes commies, 1947
hoofdcommies, 1948-1950
A.J. Goudkamp adjunct-commies, 1947-1950
H. Groeneveldt adjunct-commies, 1949-1950
Th. J. Hagevoort hoofdcommies, 1946-1948
A.G. den Hartog adjunct-commies, 1946-1947
C.J.M. Heckema hoofdcommies, 1932-1936
L.A.W. de Heer adjunct-commies, 1928-1934
commies, 1935-1940
hoofdcommies, 1941-1950
A.F. Heesterman adjunct-commies, 1935-1939
A.J.J. Heintjes adjunct-commies, 1923-1927
H. Heintjes adjunct-commies, 1947-1950
H.L. Hendriksen adjunct-commies, 1946-1950
P.A.H. Hofman adjunct-commies, 1915-1916
C.F. van Holten commies, 1946-1950
L. Hooijkaas adjunct-commies, 1916-1918
C.C. Hulst accountant, 1934-1935
K. de Jong adjunct-commies, 1946-1950
D. Kappenburg adjunct-commies, 1948-1950
A.C. Karres adjunct-commies, 1928-1935
commies, 1936-1950
A.K. Kisman adjunct-commies, 1947
J. van Klaveren adjunct-commies, 1949-1950
A.F. Kleyn adjunct-commies, 1941-1950
C.J. Kloote adjunct-commies, 1941
commies, 1945-1950
I.F.M. Knippenberg adjunct-commies, 1947-1950
W.C. Kraan hoofdcommies, 1945-1950
J. Kuiler hoofdcommies, 1914
G.K. Lobatto commies, 1914-1918
B.H. Messenmaeckers-de Graaf adjunct-commies, 1946-1948
commies, 1949-1950
J.C. Miebies adjunct-commies, 1938-1945
A.H. Pastoor adjunct-commies, 1949-1950
G. Pippel adjunct-commies, 1914-1915
commies, 1916-1918
J.W. van der Rest adjunct-commies, 1933-1934
A.W. Riem-Vis hoofdcommies, 1914-1919
A.J.C.Rinnooy commies, 1922-1936
D.J. Rotteveel adjunct-commies, 1925-1934
commies, 1935-1940
H.J. van Santen commies, 1914-1918
hoofdcommies, chef der afdeling, 1919-1921
referendaris, chef der afdeling, 1922-1931
administrateur, chef der afdeling, 1932-1933
D.Th. van der Schalie adjunct-commies, 1941-1950
B.P.A. Schregel adjunct-commies, 1928-1933
commies, 1934-1940
hoofdcommies, 1941-1950
L. Schreiner adjunct-commies, 1947-1950
E.E. Seller adjunct-commies, 1941-1942
commies, 1945-1950
H.L. Smallegange adjunct-commies, 1917
M.C.E. Stengele adjunct-commies, 1935-1948
G.F. Stutterheim commies, 1914-1919
hoofdcommies, 1920-1921
C. Sulkers adjunct-commies, 1915-1918
A. Tetteroo adjunct-commies, 1947-1950
W. Tolsma adjunct-commies, 1914-1915
commies, 1916-1918
J.G. Tromp hoofdcommies, 1914-1918
J. van der Vecht adjunct-commies, 1946-1947
commies, 1948-1950
J.T. Verbaas commies, 1920-1926
M.C. Vink adjunct-commies, 1948-1950
E. de Vries commies, 1945-1950
J.A. van der Wal adjunct-commies, 1948-1950
J. van Weeren adjunct-commies, 1949-1950
A.F. Weinberg adjunct-commies, 1916
C.O. Wicherts commies, 1920-1931
J.W.A. van Wijk adjunct-commies, 1941
commies, 1945-1950
H.R. Yntema adjunct-commies, 1941-1945
commies, 1946-1950
H. Zweers adjunct-commies, 1946-1950
Geschiedenis van het archiefbeheer
Het archief was oorspronkelijk chronologisch geordend en toegankelijk met behulp van agenda's en indices. In de loop der tijd werd een gedeelte herordend naar onderwerp. Ten tijde van de invoering van de decimale archiefcode, na 1947, werd een gedeelte van het archief herordend aan de hand van de archiefcode van de Vereniging van Nederlandse Gemeenten (code-V.N.G.). Hierdoor ontstonden de volgende archiefblokken:
een gedeelte herordend op onderwerp
een gedeelte herordend op basis van de code-V.N.G. dat betrekking heeft op de bemoeienis met de Algemene Landsdrukkerij c.a.
een gedeelte herordend op basis van de code-V.N.G. dat betrekking heeft op de bemoeienis met uiteenlopende relaties
een gedeelte waarin de chronologische ordening is gehandhaafd.
Naast de bovengenoemde archiefblokken bevatte het archief 16,5 meter agenda's en indices.
De archiefgedeelten, herordend met behulp van de code-V.N.G., waren toegankelijk gemaakte door middel van dossierinventarissen. Op het onderwerpsgewijs geordende gedeelte bestond geen enkele ingang.
Bij de herordening heeft met het archief vermengd met die van taakvoorgangers en -opvolgers, en van andere afdelingen en instellingen. Bij het vormen van het tien-jarenblok 1950-1959 van de taakopvolgers is ook een grote hoeveelheid A.S.C-archief daarin afgedwaald.
Uit het chronologisch geordende gedeelte van het archief ontbraken stukken uit de jaren 1914-1919. Deze bleken te zijn opgenomen in herordende gedeelten.
Gebleken is dat uit het archief meerdere malen is vernietigd.
De verwerving van het archief
Het archief is krachtens bepalingen van de Archiefwet overgebracht.
Inhoud en structuur van het archief
2.04
Aanwijzingen voor de gebruiker
Openbaarheidsbeperkingen
Volledig openbaar.
Materiële beperkingen
Aanvraaginstructie
Openbare archiefstukken kunnen online worden aangevraagd en gereserveerd. U kunt dit ook via de terminals in de studiezaal van het Nationaal Archief doen. Om te kunnen reserveren dient u de volgende stappen te volgen:
U maakt een profiel aan op www.gahetna.nl, en logt vervolgens in
Via de archiefinventaris (alleen de beschrijvingen met rode nummers) selecteert u het gewenste archiefstuk door op de knop 'Reserveren' te klikken
In het volgende scherm geeft u aan op welke dag u het archiefstuk wilt inzien
Indien u zich bevindt in de studiezaal en een tafelnummer heeft ontvangen kunt u dit nummer vermelden. Als u geen tafelnummer heeft kunt u tafelnummer 777 laten staan
Vervolgens bevestigt u uw reservering door deze te versturen.
Verwant materiaal
Beschikbaarheid van kopieën
Publicaties
Dijkstra, mr. S.P. De afdeling Algemeen Secretariaat en Comptabiliteit (Ministerie van Binnenlandse Zaken), 1914-1949. Winschoten, 1984
Dijkstra, mr. S.P. Rapport inzake onderzoek in het archief van de afdeling Algemeen Secretariaat en Comptabiliteit van het Ministerie van Binnenlandse Zaken, 1914-1949. 's-Gravenhage, 1983
Vermaas, R. Ministerie zonder minister. 's-Gravenhage, 1985
Voet, M.J.D. van der 25 Jaar Algemene Zaken. 's-Gravenhage, 1973
IJsselmuiden, P.G. van Binnenlandse Zaken en het ontstaan van de moderne bureaucratie in Nederland 1813-1940. Kampen, 1988
Bijlagen
Concordans van oud (1986) naar nieuw inventarisnummer (1990)
153 vervallen
154 153
155 154
156 155
157 156
158 157
159 158
160 159
161 160
162 161
163 162
164 163
165 164
166 165
167 166
168 167
169 168
170 169
171 374
172 376
172 376
173 193
174 172
174 173
174 176
174 180
174 181
174 183
174 234
174 405
174 431
174 700
175 357
176 179
180 220
180 221
180 222
180 223
180 228
181 243
181 244
181 252
181 255
181 346
181 352
181 355
181 433
181 682
182 251
182 258
185 171
185 315
185 327
185 339
185 348
185 371
185 391
185 470
185 556
185 675
186 324
188 219
189 349
189 353
190 323
191 254
191 297
192 232
193 233
195 314
196 358
198 420
200 367
204 213
204 381
205 373
207 383
208 382
212 612
214 429
214 434
214 437
214 600
214 621
214 739
214 744
215 389
216 388
216 684
216 689
218 182
218 393
220 375
222 362
224 378
225 192
225 338
226 191
227 194
227 195
227 196
227 197
227 198
227 500
233 428
234 407
235 423
236 366
243 361
244 170
245 426
245 427
248 763 (gedeeltelijk)
249 289
252 417
256 211
257 390
257 588
258 173
258 175
258 230
258 715
259 218
225
259 231
259 238
259 295
259 380
259 384
259 386
259 421
259 422
259 460
259 479
259 502
259 506
259 516
260 218
260 225
260 231
260 238
260 295
260 380
260 384
260 386
260 408
260 421
260 422
260 450
260 460
260 479
260 502
260 516
261 342
262 345
264 588
264 598
265 351
269 444
270 442
270 443
270 445
271 442
271 443
272 513
274 206
275 442
276 414
276 435
276 454
277 451
278 452
279 648
281 455
282 336
282 411
282 415
282 463
282 473
282 474
283 404
283 457
286 459
287 458
288 461
290 350
291 465
291 466
292 467
294 469
295 242
296 471
299 416
300 403
300 498
300 501
300 503
300 517
301 333
301 475
301 476
301 484
301 487
301 488
301 633
301 662
301 704
301 706
302 496
303 340
303 478
304 505
304 508
305 755
307 337
308 655
309 286
309 497
310 514
311 554
312 287
318 495
319 247
320 449
320 510
321 511
322 512
323 453
323 456
328 226
328 412
330 341
331 227
332 410
333 693
336 687
339 245
340 438
343 208
343 256
343 354
343 528
345 392
346 398
346 399
347 288
348 207
348 305
348 406
348 673
350 716
351 397
351 462
351 676
351 677
351 678
351 679
351 680
351 681
351 683
351 686
351 690
351 691
351 692
351 694
351 695
351 697
351 698
351 699
351 705
351 707
351 720
351 721
351 732
351 745
351 756
352 400
355 686
358 701
360 709
360 711
360 713
360 719
360 720
360 727
360 730
360 735
360 737
360 738
360 740
360 741
360 743
360 746
362 204
362 363
362 515
362 702
365 521
369 464
371 214
371 509
372 215
372 292
372 293
372 294
372 296
372 344
374 224
374 322
375 229
375 325
375 364
380 419
385 321
386 441
388 285
388 343
389 524
389 531
389 542
391 527
391 538
391 539
391 547
391 606
391 618
391 670
392 532
392 545
393 532
394 534
399 534
400 527
400 539
400 540
400 543
400 544
400 550
400 595
400 617
402 528
404 532
404 549
407 562
408 553
408 560
409 560
409 565
409 572
409 591
409 611
410 560
411 560
412 558
412 613
413 558
413 564
413 613
414 548
414 558
414 567
415 527
415 539
416 608
417 554
418 568
419 619
420 571
421 554
422 534
422 544
422 560
423 528
424 552
424 553
424 554
425 528
426 528
427 566
428 555
429 630
430 569
430 631
431 580
432 603
433 589
433 601
433 604
433 606
434 544
434 557
434 573
434 588
434 590
434 593
434 607
435 602
435 609
436 580
436 581
437 588
437 616
438 366
438 577
438 579
438 580
438 582
438 584
438 585
438 590
438 592
438 596
438 603
438 609
438 615
440 563
443 577
443 617
444 594
444 614
444 621
445 525
445 577
445 579
445 584
445 597
445 603
445 617
446 368
446 369
446 371
446 588
446 594
447 603
448 560
449 562
450 610
452 624
453 625
458 525
458 541
458 625
458 633
459 409
460 654
461 599
463 627
464 637
464 643
465 632
465 642
466 633
466 638
466 644
466 651
467 634
468 635
470 639
470 640
472 583
472 644
473 640
475 647
477 657
478 669
479 650
480 646
481 576
481 605
481 651
481 671
482 652
483 656
485 659
486 528
486 534
486 544
486 560
486 578
486 580
486 609
486 610
486 622
486 649
487 658
488 644
490 526
490 530
490 629
490 644
491 644
492 574
493 626
493 644
494 663
494 668
495 644
497 664
498 655
499 644
500 665
501 667
502 674
503 528
506 660
508 356
511 306
512 261
513 260
513 261
513 277
513 284
513 320
514 190
514 261
514 278
514 279
514 280
515 261
515 281
515 282
515 283
516 261
516 307
517 178
517 261
517 335
517 477
517 742
519 329
520 307
521 329
522 307
522 310
523 330
524 332
528 201
533 307
570 455
571 455
572 455
573 494
574 307
575 455
576 455
577 493
Beschrijving van de series en archiefbestanddelen
- Stukken van algemene aard., A.
  - Agenda's van ingekomen stukken en van minuten van besluiten en uitgaande stukken., 1914-17 november 1945; 1-116; 116 delen
    Over de jaren 1914-1919 vindt men van de laatste vijf agendanummers van elk deel de afdoening in het volgende deel
    - 1-1750 1914, 1
    - 1746-3500 1914, 2
    - 3496-5250 1914, 3
    - 5246-7000 1914, 4
    - 6996-8800 1914, 5
    - 8796-10600 1914, 6
    - 10596-12390 1914, 7
    - 1-1850 1915, 8
    - 1846-3750 1915, 9
    - 3746-5600 1915, 10
    - 5596-7450 1915, 11
    - 7446-9300 1915, 12
    - 9396-11100 1915, 13
    - 11096-12900 1915, 14
    - 12896-14700 1915, 15
    - 14696-16470 1915, 16
    - 1-2150 1916, 17
    - 2146-4300 1916, 18
    - 4296-6450 1916, 19
    - 6446-8600 1916, 20
    - 8596-10750 1916, 21
    - 10746-12900 1916, 22
    - 12896-15050 1916, 23
    - 15046-17200 1916, 24
    - 17196-19350 1916, 25
    - 1-2000 1917, 26
    - 1996-4000 1917, 27
    - 3996-6000 1917, 28
    - 5996-8200 1917, 29
    - 8196-10700 1917, 30
    - 10697-13300 1917, 31
    - 13296-15782 1917, 32
    - 1-2000 1918, 33
    - 1996-4000 1918, 34
    - 3996-6000 1918, 35
    - 5996-8000 1918, 36
    - 7996-10000 1918, 37
    - 9996-12000 1918, 38
    - 11996-14000 1918, 39
    - 13996-16006 1918, 40
    - 1-2100 1919, 41
    - 2096-4180 1919, 42
    - 4176-6310 1919, 43
    - 6306-8444 1919, 44
    - 1-1000 1920, 45
    - 1001-2000 1920, 46
    - 2001-3000 1920, 47
    - 3001-4000 1920, 48
    - 4001-5000 1920, 49
    - 5001-6000 1920, 50
    - 6001-7000 1920, 51
    - 7001-8000 1920, 52
    - 8001-8877 1920, 53
    - 1-1000 1921, 54
    - 1001-2000 1921, 55
    - 2001-3000 1921, 56
    - 3001-4000 1921, 57
    - 4001-5000 1921, 58
    - 5001-5753 1921, 59
    - 1-1000 1922, 60
    - 1001-1990 1922, 61
    - 2001-2219 1922, 62
    - 1-697 1923, 63
    - 700-1673 en 1-1794 1923 - 1924, 64
    - 1800-2738 1924, 65
    - 1-1092a 1925, 66
    - 1092-2042 1925, 67
    - 1-995 1926, 68
    - 1000-1960 1926, 69
    - 1-1101 1927, 70
    - 1101a-1955 1927, 71
    - 1-1199 1928, 72
    - 1200-2337 1928, 73
    - 1-1410 1929, 74
    - 1411-2559 1929, 75
    - 1-1496 1930, 76
    - 1497-2942 1930, 77
    - 1-1549 1931, 78
    - 1550-2833 1931, 79
    - 1-1424 1932, 80
    - 1425-2845 1932, 81
    - 1-1425 1933, 82
    - 1426-2640 1933, 83
    - 1-2242 1934, 84
    - 1-1120 1935, 85
    - 1121-2154 1935, 86
    - 1-1200 1936, 87
    - 1201-2386 1936, 88
    - 1-1200 1937, 89
    - 1201-2359 1937, 90
    - 1-1200 1938, 91
    - 1201-2507 1938, 92
    - 1-1250 1939, 93
    - 1251-2650 1939, 94
    - 1-1010 1940, 95
    - 1011-2330 1940, 96
    - 2331-3300 1940, 97
    - 3301-4285 1940, 98
    - 1-1500 1941, 99
    - 1501-3002 1941, 100
    - 3001-4200 1941, 101
    - 4201-5205 1941, 102
    - 1-1500 1942, 103
    - 1501-3250 1942, 104
    - 3251-4500 1942, 105
    - 4501-6261 1942, 106
    - 1-1500 1943, 107
    - 1501-3000 1943, 108
    - 3001-5000 1943, 109
    - 5001-6305 1943, 110
    - 6501-8234 1943-1945, 111
      Haagse stukken
    - 1-1500 1944, 112
    - 1501-3000 1944, 113
    - 3001-4390 1944, 114
    - 1-1500 1945, 115